【裁判字號】    98,上易,1281
【裁判日期】    980722
【裁判案由】    竊盜
【裁判全文】
臺灣高等法院刑事判決                98年度上易字第1281號
上  訴  人
即  被  告  甲○○
                    （現於臺灣泰源技能訓練所執行中）
上列上訴人因竊盜案件，不服臺灣臺北地方法院98年度易字第81
3號，中華民國98年4月20日第一審判決（起訴案號：臺灣臺北地
方法院檢察署98年度偵字第7003號），提起上訴，本院判決如下
：
    主  文
上訴駁回。
    事  實
一、甲○○曾有多次竊盜前科紀錄，並曾因傷害、妨害兵役案件
    ，經臺灣桃園地方法院以92年度易緝字第25號判決分別判處
    有期徒刑4 月、3月，並定應執行刑為有期徒刑5月，於臺灣
    高等法院以92年度上訴字第2606號受理後，復經撤回上訴而
    確定，甲○○嗣入監服刑，甫於民國（下同）94年5月7日縮
    刑期滿執行完畢。詎其仍不知悔改，於97年11月5日上午4時
    50分，至位在臺北市大安區○○○路○段160巷12號之丸味日
    本料理店前，見該無人看守之店面已打烊，竟意圖為自己不
    法之所有，基於毀越門扇竊盜之故意，徒手扳壞玻璃大門下
    方之門鎖之卡榫後，逾越該門進入該店，竊取百富威士忌12
    年份之酒類7瓶、約翰走路15年份之酒類2瓶、約翰尊爵25年
    份之酒類2 瓶等物，得手後據為己有，再將之攜至臺北縣三
    重市重新橋下轉售牟利。嗣經上開日本料理店之店長乙○○
    報警後，經警到場於店內玻璃大門、酒櫃玻璃門上採獲指紋
    3枚，比對後發現與甲○○之右中指指紋相符，始悉上情。
二、案經乙○○訴由臺北市政府警察局大安分局移送臺灣臺北地
    方法院檢察署檢察官偵查起訴，嗣於原審準備程序進行中，
    甲○○就被訴事實為有罪之陳述，原審合議庭裁定以簡式審
    判程序審理。
    理  由
壹、程序部分：
    本件認定事實所引用之卷證資料（包含文書證據、物證等證
    據），並無證據證明係公務員違背法定程序所取得，且被告
    甲○○對本案引用之供述證據資料之證據能力，已表示不爭
    執（見本院卷第38頁反面），被告甲○○於審判程序中復未
    於言詞辯論終結前表示異議，且卷內之文書證據及物證等，
    亦無顯有不可信之情況與不得作為證據之情形，則依刑事訴
    訟法第159條之5之規定，本件認定事實所引用之所有文書證
    據、物證等證據，均有證據能力。
貳、實體部分：
一、訊據上訴人即被告甲○○雖坦承曾前往丸味日本料理店，然
    否認涉有本件竊盜犯行，辯稱：伊係在員警引導下，誤認本
    件為被告所犯之另件「僖閣餐廳」竊案（台北地院98年度易
    字第146 號），且在原審審理時，以為犯後態度良好配合會
    輕判才予認罪，當日被告實係因朋友在該處飲酒，被告前往
    時，友人要再開一瓶酒，被告開車不便飲酒，乃隨時把酒放
    回酒櫃，乃留下指紋，被告實未為本件竊盜犯行云云。
二、惟查：
  (一)上開犯罪事實，業據被告於警詢、偵查及原審坦承不諱（見
    偵字第3429號卷第3至5頁、偵字第7003號卷第6至7頁、原審
    卷第46頁反面、49頁），且經證人乙○○證述綦詳（見偵字
    第3429號卷第6頁至第8頁、第45頁至第46頁），並有臺北市
    政府警察局大安分局刑案現場勘查報告、照片15張、內政部
    警政署刑事警察局97年11月26日鑑驗書1 份等件附卷可憑（
    見上開偵查卷第13頁至第28頁），前開事實，堪可認定。至
    被告雖以其因與朋友前往該處聚餐，把酒放回酒櫃，乃在該
    處採得被告指紋為由置辯，然本件丸味日本料理店失竊之酒
    類，均屬高單價之洋酒，衡諸一般交易慣例，均係由服務人
    員統一拿取並紀錄消費，苟被告所稱其因不便飲酒，推辭友
    人再開一瓶酒之邀約，而欲退回已點酒類，亦應委請服務人
    員取回，豈可能由酒客自行拿取放回酒類？況員警於該店酒
    櫃玻璃門及店內玻璃大門上共採獲被告指紋3 枚，若非被告
    徒手破壞玻璃大門下方門鎖之卡榫後進入該店，當不致於店
    內玻璃大門留下清楚指印，是被告所辯其並無竊盜，係因將
    酒類放回酒櫃而留下指紋云云，實難遽信。
  (二)另被告嗣後雖辯稱其係將本案誤認為「僖閣餐廳」竊盜案件
    乃坦認犯行云云，查按被告所犯另件「僖閣餐廳」竊盜犯行
    ，業據台北地院98年度易字第146號於98年3月12日判處有期
    徒刑7月，並經本院98年度上易字973號判決於98年4 月23日
    駁回上訴確定在案，此有前開判決書乙份附卷可參，縱如被
    告所陳其在警詢中係將他案犯行誤認為本件竊盜而自白犯罪
    ，惟被告於偵查中經檢察官於98年3 月18日訊問時，前開「
    僖閣餐廳」竊盜案件已經原審有罪判決，被告復因不服原審
    判決而提起上訴，則被告豈有可能於數日後之本案偵查程序
    中猶有誤認之情？且前開「僖閣餐廳」竊盜案件係於97年 8
    月10日發生，與本件竊案發生時間相距已有數月之久，行竊
    手法係以鐵撬侵入，失竊財物除洋酒19瓶尚有現金1000元等
    情，悉與本件竊案情節不符，是被告前開所辯誤認乙節，尚
    乏依據，亦難遽採。
  (三)至被告雖請求勘驗現場錄影帶及被告警詢錄音帶，欲證明被
    告警詢之供述係經員警引導所為，然依證人乙○○所證現場
    監視器畫面只能見竊賊之身形及背影，面貌未看見等情（見
    偵字第3429號卷第45頁），足見縱使勘驗現場錄影帶，亦無
    法判別竊賊樣貌而排除被告涉案之可能性；再被告於警詢、
    偵查及原審中均坦承犯行，茍被告係因誤認而坦認犯行，自
    無員警導引之情，是上開請求勘驗現場錄影帶及被告警詢錄
    音帶，均核無調查之必要，附此敘明。綜上所述，本件被告
    犯行，事證明確，洵堪認定，自應依法論科。
三、核被告所為，係犯刑法第321條第1項第2 款之毀越門扇竊盜
    罪。查被告曾因傷害、妨害兵役案件，經臺灣桃園地方法院
    以92年度易緝字第25號判決分別判處有期徒刑4月、3月，並
    定應執行刑為有期徒刑5 月，被告雖提起上訴，但經臺灣高
    等法院以92年度上訴字第2606號受理後，復撤回上訴而確定
    ，業於94年5月7日縮刑期滿執行完畢等情，有臺灣高等法院
    被告前案紀錄表1 份在卷足徵，是被告於前次有期徒刑之執
    行完畢後，5 年以內故意再犯本件有期徒刑以上之罪，為累
    犯，應依刑法第47條第1項規定，加重其刑。
四、原審以被告犯行事證明確，爰依刑法第321條第1項第2 款、
    第47條第1 項之規定，審酌被告正值壯年，身體健全，原得
    以己力循正當途徑獲取財物，竟為圖不勞而獲，竊取上開物
    品，行為實有不當，惟犯後尚知坦承犯行，犯後態度堪稱良
    好等一切情狀，量處有期徒刑8 月。其認事用法均無違誤，
    量刑亦甚妥適，應予維持。被告嗣後上訴否認犯行，辯稱係
    誤認犯行云云，核無理由，應予駁回。
據上論斷，應依刑事訴訟法第368條，判決如主文。
本案經檢察官陳玉珍到庭執行職務
中    華    民    國    98    年    7     月    22    日
                  刑事第十庭    審判長法  官 楊炳禎
                                      法  官 陳春秋
                                      法  官 李春地
以上正本證明與原本無異。
不得上訴。
                                      書記官 蘇秋
中    華    民    國    98    年    7     月    22    日
附錄：本案論罪科刑法條全文
刑法第321條第1項（加重竊盜罪）
犯竊盜罪而有左列情形之一者，處6月以上、5年以下有期徒刑：
一、於夜間侵入住宅或有人居住之建築物、船艦或隱匿其內而犯
    之者。
二、毀越門扇、牆垣或其他安全設備而犯之者。
三、攜帶兇器而犯之者。
四、結夥三人以上而犯之者。
五、乘火災、水災或其他災害之際而犯之者。
六、在車站或埠頭而犯之者。


司法院資訊處製作；財團法人民間司法改革基金會備份。
